Maximo Gomez

Maximogomezbarrioslds@gmail.com | https://www.linkedin.com/in/máximo-gómez-12059020a | +58 412 352-6954

Desarrollador web Front-end

Mi nombre es Máximo Gómez, tengo 17 años y estoy buscando trabajo como Desarrollador web Frontend. La tecnología y la programación se han vuelto unas de las cosas a las que mas tiempo les dedico diariamente, debido a que quiero ser un gran Desarrollador Web. Actualmente tengo 1 año de experiencia en los lenguajes HTML, CSS y JavaScript. He diseñado diversos proyectos con el fin de demostrar y pulir mis conocimientos, los cuales pueden ser revisados en mi portafolio personal.

Habilidades

- Investigativo.
- Empático.
- Trabajo en equipo y colaboración.
- Trabajar bajo estrés.
- Conocimientos en Microsoft Office (Word, Power Point, Excel)
- Conocimientos en HTML5, CSS, JAVASCRIPT.
- Aprendizaje rápido.
- Español (Idioma materno), Ingles (Intermedio alto Avanzado bajo), portugués(básico).

Experiencia

Desarrollador web Front-end(HTML5, CSS, JS)

ene. 2021 – Presente

Ninguna organización especifica

- Diseñe varios proyectos con los lenguajes HTML, CSS y JavaScript, los cuales pueden ser revisado en mi portafolio personal.
- Actualmente tengo 1 año de experiencia en dichos lenguajes.

Líder de proyecto

sept. 2019 - jun. 2020

U. E. L. B "Gaspar Marcano"

- Asigne a todos los miembros del proyecto tareas específicas para completa, cuyo progreso mediamos en reuniones semanales.
- Entregamos un proyecto correctamente escrito y presentado que supera las expectativas de los profesores, obtuvimos el mejor puntaje del año.
- Establecí una forma de animar a los miembros del grupo al hacer una lista con las ideas de cada uno de ellos, para luego discutirlas en reuniones semanales con el fin de elegir las mejores de todas a través de un proceso de debate.

Presidente del quórum de diáconos y maestros del sacerdocio

dic. 2015-dic. 2018

La iglesia de Jesucristo de los santos de los últimos días

- Organicé reuniones semanales para establecer tiempos, lugares e ideas para las actividades.
- Lleve a los hombres jóvenes de mi quorum a manejar mejor sus habilidades y así pudieran servir correctamente.

• Se lograron la mayoría de las metas que teníamos para el quorum como mas actividades, un ambiente de amor, y algunos nuevos miembros

Educación

Certificado de Pathway Connect

Aproximadamente dic. 2021

BYU-Pathway Worldwide

He aprendido escritura formal y habilidades matemáticas, a hacer presupuestos, hábitos de estudio, toma de decisiones, manejo del tiempo, y habilidades de liderazgo.

Educación media - secundaria

jun. 2020

U.E.L.B "Gaspar Marcano"

Aprendí como trabajar bajo presión y estrés, a colaborar con los compañeros, y a ser empático e investigativo. Mi equipo y yo siempre fuimos felicitados por nuestro gran trabajo en la institución.